【裁判字號】    90,易,2902
【裁判日期】    901009
【裁判案由】    家庭暴力防治法
【裁判全文】
臺灣板橋地方法院刑事判決                          九十年度易字第二九二號
    公  訴  人  臺灣板橋地方法院檢察署檢察官
    被      告  甲○○
右列被告因違反家庭暴力防治法案件，經檢察官提起公訴（九十年度偵字第七一六五
號），本院判決如左：
    主  文
甲○○違反法院依家庭暴力防治法第十三條所為之不得實施精神上不法侵害與禁止直
接騷擾之民事通常保護令裁定，處拘役肆拾日，如易科罰金，以佰元折算壹日。
    事  實
一、甲○○與乙○○係夫妻，為家庭暴力防治法第三條第一款所定之家庭成員。甲○○前因於民國八十九年十二月十一日，在桃園縣大溪鎮○○路○段八二七巷五九
    號住處，出手毆打乙○○，並出言恐嚇乙○○之母丙○○○、兄黃建興、姊黃麗
    玉，經乙○○向臺灣桃園地方法院聲請民事通常保護令後，已由臺灣桃園地方法
    院於九十年三月五日核發九十年度家護字第八四號民事通常保護令，裁定甲○○
    不得對乙○○、丙○○○、黃麗玉、黃建興實施身體或精神上不法侵害之行為，
    不得直接或間接對於乙○○為騷擾之聯絡行為，且甲○○應最少遠離台北縣三峽
    鎮○○路七二巷六號一樓乙○○住居所至少一百公尺，保護令之有效期間為八個
    月。甲○○於上開民事通常保護令核發並合法收受後，於九十年四月十日上午十
    一時許，應乙○○之邀約洽談離婚事宜，前往進入乙○○前揭住居所，詎甲○○
    竟基於違反民事通常保護令之犯意，在乙○○前揭住處內，以三字經或「討客兄
    」（台語）等穢語辱罵乙○○，對乙○○為精神上不法之侵害，違反前開保護令
    所為不得實施精神上不法侵害與禁止直接騷擾之規定。嗣經乙○○報警，員警將
    甲○○帶回台北縣警察局三峽分局吉埔派出所後，甲○○在不特定之多數人得以
    共見共聞之派出所內，仍公然接續以三字經或「討客兄」等諱語，辱罵乙○○（
    公然侮辱部分未據告訴），而接續對乙○○為精神上不法之侵害，違反前開保護
    令所為不得實施精神上不法侵害與禁止直接騷擾之規定。
二、案經台北縣警察局三峽分局報請台灣板橋地方法院檢察署檢察官偵查起訴。
    理  由
一、訊據被告甲○○對於其於前開時間在台北縣警察局三峽分局吉埔派出所以三字經
    或「討客兄」等穢語辱罵乙○○之事實坦承不諱，惟矢口否認在乙○○住處有出
    言辱罵乙○○之犯行，辯稱：伊在乙○○住處時並未出口辱罵任何人云云。經查
    ，右揭事實業據被害人乙○○於警訊、偵查及本院審理中指訴綦詳，並經到場處
    理之員警宋貴雄於偵查中證述明確，以及在場目睹之證人丙○○○（乙○○之母
    ）於警訊、偵查及本院訊問中指證無誤，是被告辯稱：在乙○○住處並未出言辱
    罵一節，顯屬飾卸之詞，不足採信。再者，被告不得對被害人乙○○實施身體或
    精神上不法侵害之行為，不得直接或間接對於被害人乙○○為騷擾之聯絡行為，
    有台灣桃園地方法院九十年度家護字第八四號民事通常保護令一件附卷可稽（附
    於偵查卷第十頁）。本件罪證明確，被告犯行洵堪認定。
二、被告甲○○以穢言辱罵之方式對被害人乙○○施以精神上之不法侵害並直接騷擾
    核其所為，係犯家庭暴力防治法第五十條第一款、第二款之違反民事保護令罪。
    公訴人認被告僅違反同法第二款之行為，尚有未洽。爰審酌被告之品行、智識程
    度、犯罪所生危害，以及被告犯罪後之態度等一切情狀，量處如主文所示之刑，
    並諭知易科罰金之折算標準，以示懲儆。
據上論斷，應依刑事訴訟法第二百九十九條第一項前段，家庭暴力防治法第五十條第
一款、第二款，刑法第十一條前段、第四十一條第一項，罰金罰鍰提高標準條例第二
條，判決如主文。
本案經檢察官徐名駒到庭執行職務。
中      華      民      國      九十      年      十      月      九    日
                                  臺灣板橋地方法院刑事第三庭
                                          法  官  連  育  群
右正本證明與原本無異。
如不服本判決，應於判決送達後十日內，向本院提出上訴狀。
                                          書記官  蘇  恩  慶
中      華      民      國      九十      年      十      月    十五    日
附錄本案論罪科刑法條全文：
家庭暴力防治法第五十條：
違反法院依第十三條、第十五條所為之下列裁定者，為本法所稱之違反保護令罪，處
三年以下有期徒刑、拘役或科或併科新臺幣十萬元以下罰金：
一、禁止實施家庭暴力行為。
二、禁止直接或間接騷擾、接觸、通話或其他連絡行為。
三、命遷出住居所。
四、遠離住居所、工作場所、學校或其他特定場所。
五、命完成加害人處遇計畫：戒癮治療、精神治療、心理輔導或其他治療、輔導。


司法院資訊處製作；財團法人民間司法改革基金會備份。
